【裁判字號】    90,交上易,285
【裁判日期】    900928
【裁判案由】    過失傷害
【裁判全文】
臺灣高等法院刑事判決                            九十年度交上易字第二八五號
    上  訴  人  臺灣桃園地方法院檢察署檢察官
    上  訴  人
    即  被  告  乙○○
右上訴人，因被告過失傷害案件，不服臺灣桃園地方法院，九十年度交易字第三九號
，中華民國九十年四月二十七日第一審判決（起訴案號：臺灣桃園地方法院檢察署八
十九年度偵字第一一五０二、一二七一八、一四四二一號）提起上訴，本院判決如左
：
    主      文
上訴駁回。
乙○○緩刑貳年。
    理      由
一、本案經本院審理結果，認第一審判決認定上訴人即被告所為係犯刑法第二百八十
    四條第二項前段之業務上過失傷害罪，並審酌一切犯罪情狀，量處有期徒刑月
    ，並諭知易科罰金以佰元折算壹日，認事用法及量刑均無不當，應予維持，並
    引用附件第一審判決書所記載之事實、證據及理由。
二、被告上訴理由略稱：案發當時告訴人前進之車道為紅燈，已無行駛路權，竟仍以
    時速六十公里之速度超速前進，被告綠燈啟動車輛左轉前進，又因內側另有一部
    車輛擋住前進路線，遭告訴人突然違規闖越紅燈，實無法注意及閃避以防止危險
    發生，被告對本件肇事應無過失責任等語。查：據證人甲○○警員於原審證稱：
    ：：依車禍現場圖所附照片、機車、汽車倒在春日路的內側車道，春日路是往高
    速公路的幹道，平時車流量很大，路口紅綠燈是二段式的，綠燈轉黃燈或黃燈轉
    紅燈的秒差都約二秒：：：」，本院調查時證稱：「如果兩邊都是綠燈，只有兩
    秒鐘的淨空時間：：：如果是綠燈變黃燈再轉紅燈，大約有六秒，雙方有可能在
    他們認為可以通行的情形下通過，所以發生本案肇事」等語，參以檢察官履勘現
    場筆錄(六)所載「春日路與民生北路，前者為主要幹道，後者是支線車道，前係主
    要幹道，後者係支線幹道，前者（指春日路）車流量不斷，至民生路穿越春日路
    之車輛，於現場履勘時，均係待燈號變綠燈後才通行」，且甲○○警員於原審另
    稱「春日路是幹道，車流量很大，且行走車輛車速很快，所以從民生北路出來的
    車子，不太可能闖紅燈」等情觀之，本件肇事時，被告前進之民生北路左轉春日
    路方向車道雖然已轉為綠燈號誌，惟與主幹道春日路交岔路口仍有兩秒之淨空時
    間，春日路桃園往南坎方向車道由綠燈變黃燈再轉紅燈復有約六秒之秒差，堪認
    本件肇事應係在被告前進之車道甫轉綠燈，而告訴人之車道則在綠燈變黃燈再轉
    紅燈之淨空與秒差時間仍加速前進而碰撞肇事。被告雖辯稱其綠燈起步時內側車
    道另有一部車輛擋住視線無法看見告訴人車輛動態及防範本件肇事之發生，惟按
    道路交通安全規則第八十九條第六款規定「行車起步前應顯示方向燈，注意前後
    左右有無障礙或車輛行人，並應讓行進中之車輛、行人優先通過」，本件被告行
    車綠燈起步時在內側車道縱有另一部擋住其視線，尤應謹慎駕駛注意春日路方向
    主幹道在秒差淨空時是否仍有車輛繼續前進通過春日路與民生北路路口，竟貿然
    加速超越內側另一車輛前往，致肇事故（依常情另部內側車輛若亦疏未注意車前
    狀況，可能將先與告訴人之車輛發生碰撞，而另部內側車輛若已能先行穿越路口
    ，則被告已無視線障礙，當無難以注意告訴人車輛穿越路口之行車動態而防範肇
    事之情事），益證被告行車起步穿越路口，有疏未注意車前狀況之過失情形，尚
    難卸免過失肇事責任致人受傷犯行。被告上訴意旨否認過失，為無理由。
三、次查：有關本件肇事原因之一，係告訴人在其行經春日路與民生北路路口，其前
    進方向車道已由綠燈轉為紅燈，乃加速以六十公里之速度通過十字路口而遭被告
    車輛亦疏於注意發生碰撞之事實，業據原審於判決內詳所依憑之證據及認定之
    理由，告訴人所稱其行經肇事地點時燈號仍係綠燈，為原審所不採，業已理由欄
    內詳細指駁，如附件原審判決書所述。本院審理中，經檢卷函請桃園縣區車輛行
    車事故鑑定委員會鑑定肇事責任，因當事人間涉及號誌運作情形，雙方各執一詞
    ，拒鑑定已退回全卷，有該會九十年九月六日，九十府車鑑桃字第一二三五號
    函可稽，本院依全案卷證，自無從為告訴人有利之認定。至於原審已審酌被告過
    失程度及告訴人對本件車禍之發生亦與有過失等一切情狀，量處有期徒刑月，
    如易科罰金，以佰元折自壹日，在法定刑度之內，量刑已稱允當，檢察官循告
    訴人上訴意旨，任意指摘原審裁量權之行使，亦難認無理由。
四、末查本件被告前未曾受有期徒刑以上刑之宣告及執行完畢之犯罪前科，有臺灣高
    等法院檢察署刑案紀錄簡覆表可稽，姑念被告因過失觸犯本罪，經此偵審程序與
    罪刑之宣告，當能知所警惕，信無再犯之虞，且本院審理中已與告訴人成立民事
    和解，有和解書可稽，本院認所宣告之刑以暫不執行為適當，爰併宣告緩刑貳年
    以勵自新。
據上論斷，應依刑事訴訟法第三百六十八條、第三百七十三條、刑法第七十四條第一
款，判決如主文。
本案經檢察官王安明到庭執行職務。
中      華      民      國    九十      年      九      月    二十八    日
                              臺灣高等法院刑事第七庭
                                  審判長法  官  吳  啟  民
                                        法  官  施  俊  堯
                                        法  官  林  瑞  斌
右正本證明與原本無異。
不得上訴。
                                        書記官  游  桂  
中      華      民      國    九十      年      十      月       二     日


司法院資訊處製作；財團法人民間司法改革基金會備份。
